臺灣嘉義地方法院民事判決
109年度建字第10號
原      告  億海室內裝修有限公司

法定代理人  胡永福  
訴訟代理人  鄭崇煌律師
被      告  嘉義市政府文化局

法定代理人  盧怡君  
訴訟代理人  沈昌憲律師
上列當事人間請求給付工程款事件，本院於民國110年2月18日言
詞辯論終結，判決如下：
    主  文
原告之訴及假執行之聲請均駁回。
訴訟費用由原告負擔。
    事實及理由
一、原告主張：
㈠、兩造於108年8月13日簽訂「工程採購契約書」(下稱系爭契約
    )，約定由原告承攬並完成「音樂廳專業設備更新與整建工
    程」（下稱系爭工程），工程契約價金共新臺幣（下同）12
    ,579,886元。系爭工程施作期間，被告要求原告施作系爭契
    約約定範圍外如附表一編號1至6所示之工項，增加工程價金
    372,000元。嗣系爭工程及增加工程部分，均於民國109年1
    月2日經被告驗收完畢，依系爭契約第5條第1項第3款約定，
    被告應在驗收後給付系爭工程款及增加之工程價金予原告，
    詎被告就增加之工程價金372,000元均未給付。
㈡、又原告遭被告不當扣款附表二編號1至4項目，共295,963元，
    被告應返還：
  1.附表二編號1「品管及整體施工計畫書送審案逾期罰款」：
    原告於108年8月24日提送計畫書，監造單位於同年月30日退
    回，原告修正要求後多次請監造單位提供監造計畫都未獲置
    理，原告直到同年9月13日才收到監造計畫，並於同年月18
    日即送修正計畫書，因上開事由造成計畫書修正延誤，非可
    歸責原告事由，被告罰款無理由。
  2.附表二編號2「驗收逾期違約金（13天）」：
    依據108年12月19日驗收紀錄，逾期部分僅有竣工圖未修正
    完成(竣工圖之行政作業屬包商管理費)，依系爭契約第17條
    第1項第3款約定，本案結算之管理費622,872元之3%計算每
    日違約金為1,869元，原告逾期13日違約金共24,297元。被
    告就該部分違約金扣款180,672元，其計算方式與系爭契約
    書第17條第1項第3款約定不符，故被告就不符部分之超額扣
    款共156,375元，無理由。
  3.附表二編號3「品管于學強扣品管費違約金」：
    依系爭契約規定，系爭工程應設兼職品管人員1人，原告公
    司之品管人員依法有上網提報，而合約上並未載明要該品管
    人員加入勞健保，故原告已依系爭契約書第11條第6項第5款
    約定，設有兼職品管人員一名，原告扣款無理由。
  4.附表二編號4之「廁所熱固性樹脂隔間減價收受違約金」、
    「廁所熱固性樹脂板隔減價收受扣工程款」：原設計廠商有
    三項規範是非熱固性樹脂板測試方式，監造單位執意使用設
    計廠商，且原製造商及多家廠商均無這三項測試報告，原告
    依照圖說材質施作，被告無端計收違約金及扣款，顯無理由
    。
㈢、以上附表一、二之金額合計共667,963元，爰依兩造間之承攬
    法律關係、系爭契約書第22條第1項等約定，請求被告返還
    。
㈣、又被告自原告處取得系爭天花板等工程材料（即財物含工資
    等施作成本），而該等材料已與系爭工程主體附合，無法分
    離，被告取得系爭工程材料之價值，顯係無法律上正當理由
    。則被告得依不當得利法律關係，請求被告返還系爭工程材
    料之價值。
㈤、被告雖辯以附表一所示工項係系爭契約所約定之工項範圍云
    云。然徵諸系爭契約書檢附之單價分析表所載，其內每一工
    項均單獨個別計價，而附表一所示之項目確實未列入單價分
    析表內，亦即附表一所示項目非系爭工程範圍內工項。況自
    嘉義市政府文化局108年10月23日函檢附之第二次施工協調
    會議紀錄（見本院卷一第351頁）第5項(一)承商施工內容釋
    疑說明（如億海公司所提書面資料）所載之「億海公司所提
    書面資料」即係「音樂廳專業設備更新與整建工程-工程預
    算詳細價目表（第一次變更設計，見本院卷一第357頁），
    附表一編號1至6之工項已均標示在該價目表「壹、二、40」
    、「壹、二、16」、「壹、二、31」、「壹、二、32」、「
    壹、二、33」處觀之，可知原告確實有向被告提出辦理變更
    追加工程之請求，且經該次會議紀錄載明將評估變更設計內
    容，並盡速報文化局核可再行辦理後續相關釋疑，詎被告有
    違誠信，就此部分增加之工程價金合計372,000元分文未付
    ，原告此部分請求，與法無違。
㈥、被告又辯稱附表二編號2所示之扣款係原告施工發生瑕疵，遭
    被告依系爭契約約定予以扣款，並經原告核章確定無誤云云
    。惟自行政院公共工程委員會95年9月4日工程企字第095003
    37910號函釋：「…按契約範圍第15條第10款、第17條，廠商
    履約結果經機關初驗或驗收有瑕疵者，機關得要求廠商限期
    改正；逾期未改正時，除仍於契約原訂履約期限內者外，依
    契約計算逾期違約金」，依此可知，初驗、覆驗、驗收缺失
    之改正期間，均不計入逾期違約天數，被告雖出具「工程結
    算驗收證明書」第二項「違約金扣款概要」之「註3」記載
    原告之逾期計算天數係108年12月21日起至109年1月2日止，
    共13日，惟依原告歷次函文（見本院卷一第399頁）可知原
    告係於108年12月6日報請竣工、同年月13日辦理正式驗收、
    同年月19日辦理正式驗收缺失改善覆驗事宜，並函知原告應
    於驗收缺失七日內改善完成，同年月27日被告函知驗收缺失
    於5日內改善完成，109年1月2日辦理第二次正式驗收，則上
    開期間均係初驗、覆驗及驗收缺失改正期間內，應不計入逾
    期違約天數計算，故被告就不符系爭契約書第17條第1項約
    定計算之違約金扣款18,672元，均屬無據。
㈦、並聲明：一、被告應給付原告667,963元，及自109年2月18日
    起至清償日止，按年息5%計算之利息；二、訴訟費用由被告
    負擔；三、原告願供擔保，請准宣告假執行。
二、被告則以：
㈠、原告承攬被告所發包之系爭工程係於108年8月22日開工，原
    本約定工程價金為12,579,886元，嗣履約期間兩造相互配合
    變更設計後（第一次變更設計）總價為14,040,669元。系爭
    工程為108年12月6日完工，被告依政府採購法及系爭契約約
    定辦理驗收，並於109年1月2日驗收合格，是除被告應扣款
    部分外，系爭契約之工程款均已給付完畢。
㈡、原告主張附表一所示之工程款部分：
  1.原告既為系爭工程之投標廠商，若對工程款項認有問題，應
    依政府採購法第75條所規定之法定期間內提起異議或申訴。
    然原告不僅於等標期間未依政府採購法規定異議，甚至在系
    爭工程履約期間從未指稱「有漏項情事」之工項，而向被告
    提出異議或請求辦理變更設計，竟於系爭工程驗收完成後，
    並已取得工程款後，始向被告主張有附表一所示之6個工項
    有漏項情事，原告主張實有違反民法第148條第2項之誠信原
    則，另就附表一之請求，表示意見如下：
  2.附表一編號1至3「步道燈」相關部分：
    系爭契約第3條第2款、第4條第3款約定，系爭工程係依契約
    總額結算給付，未列入清單之項目，經契約載明應由原告施
    作或供應或原告完成履約所必須者，原告即應施作，且不得
    據以請求加價。而附表一編號1至3之「步道燈」、「步道燈
    洗孔」、「步道燈水電接線工資」等，均屬系爭工程之竣工
    圖號315(36/42)及316(37/42)所標示之「觀眾席座椅」並應
    設置「走道燈」（見本院卷一第275頁），故「走道燈既係
    施作觀眾椅時本應施作之設備，則「走道燈洗孔」亦同，且
    設置上開走道燈，本有佈設水電管線以利接電源之必要，原
    告依系爭契約第3條第2款、第4條第3款約定，自不得另為請
    求加價。
  3.附表一編號4之「出入口泥作」部分：
    系爭工程因須更換隔音門及防水門，原告施工時工序錯誤，
    門樘未裝置即先行鋪貼耐磨地板，致內外地坪有高低差，經
    機關及監造單位發現後，要求原告改善，依圖說A001施工說
    明第24條，介面需要而為工程習慣上所必需完成，故原告本
    應盡改善缺失項目之義務，原告將該瑕疵修補之費用指稱為
    漏項，實無理由。
  4.附表一編號6之「樂池區立牌洗孔」部分：
    該工項項目「立牌預埋金屬套筒」標示為19孔，被告並依該
    數量給付原告工程款，此有結算明細表（被證1）可佐。而
    洗孔費用依上開系爭契約第4條第3款約定，自亦不得另為請
    求加價。
㈢、原告主張附表二所示之扣款部分：
  1.附表二編號1「品管及整體施工計畫書送審案逾期罰款」：
    依據嘉義市政府公共工程施工廠商品質管制作業規定（見本
    院卷第369頁）第19條第1項規定：「逾期每一日曆天扣罰廠
    商逾期懲罰性違約金工程品管費千分之2」。由監造單位108
    年9月22日建所（嘉市文化）字第108092201號函認定原告應
    於108年9月5日前提出，惟原告遲至108年9月19日始提送達
    監造單位，逾期自108年9月6日起至108年9月19日止，共14
    日。故此部分扣款之計算式為67,657元×14日×2‰=1,894元，
    此有被告108年10月21日發文字號嘉市文演字第1080400373
    號函可佐（見本院卷一第373頁）。另監造單位提供監造計
    畫予原告，係好意施惠供原告參考，而品管及整體施工計畫
    書之提出，不以有無或參考監造計畫為必要，故原告執此主
    張伊於108年9月13日始取得監造計畫為藉口置辯，洵無足採
    。
  2.附表二編號2「驗收逾期違約金（13天）」：
    系爭工程於履約期限內竣工，就此部分並無逾期。而被告於
    108年12月13日辦理系爭工程驗收，被告並以108年12月19日
    嘉市文演字第1080400463號函（見本院卷一第395頁）命原
    告於7日內將缺失改善完成，然原告於函報缺失改善完成後
    ，經被告於108年12月19日辦理系爭工程複驗當日仍有「竣
    工圖未修正完成」之缺失，此有被告108年12月27日嘉市文
    演字第1080402673號函可考（見本院卷一第399頁），嗣經
    原告再補送修正後竣工圖，並經被告於109年1月2日覆驗通
    過（即第3次驗收），亦有被告109年1月7日嘉市文演字第10
    90400006號函可考（見本院卷一第401頁）。故驗收缺失改
    善逾期期間為108年12月21日至109年1月2日止，共計13日，
    故應計逾期天數為13日，並依系爭契約第17條第1項約定，
    本項扣罰金額為180,672元（計算式：13,897,825元×1‰×13
    日=180,672元）。
  3.附表二編號3「品管于學強扣品管費違約金」：
    依系爭契約第11條第6項第5款第5目約定，施工之品管人員
    應受聘於原告，而系爭工程之品管人員未受聘於原告達88日
    ，即108年8月22日開工至108年12月6日竣工，計108日，扣
    除108年11月20日至12月4日停工之14日，再扣除6日，總計8
    8日，該88日再依嘉義市政府公共工程施工廠商品質管制作
    業規定第19條第3項規定（見本院卷一第369頁）、系爭契約
    節錄約定（見本院卷一第375頁）計算扣罰金額為32,888元
    （74,745元×5‰×88日=32,888元）。
  4.附表二編號4之「廁所熱固性樹脂隔間減價收受違約金」、
    「廁所熱固性樹脂板隔減價收受扣工程款」：
　　原告於108年9月23日提送「廁所搗擺工程材料送審資料」（
    第二版，見本院卷一第463頁），而實際竣工後所開立的出
    廠證明之廠商不一致，經徵詢嘉義市政府採購稽核小組意見
    後，遂要求原告補提送材料供應廠商之材審，原告因而於10
    8年9月23日提送「廁所擺工程材料送審資料」（第三版，見
    本院卷一第475頁），而原告無法提出與規範相符的材料送
    審資料，故由監造單位審查後建議採減價收受，有監造單位
    109年1月20日嘉市文化糞池字第109012001號函可憑（見本
    院卷一第491頁）。復參系爭工程結算總表第三大項第12項
    「廁所熱固性樹脂板隔間」原契約金額為87,338元（計算式
    ：單價2,228元×數量39.20=87,333元，見本院卷一第377頁
    ），因不符契約約定，遂依系爭契約第4條第2項第1款約定
    減價收受，並處以驗收扣款17,468元（計算式：87,338×20%
    =17,468元）。
三、本院得心證之理由：
㈠、兩造於108年8月13日簽定系爭契約，約定由原告承攬被告發
    包之「音樂廳專業設備更新與整建」工程，約定工程契約價
    金總額為12,579,886元，原告於108年8月22日開工，嗣兩造
    第一次變更設計後總價為14,040,669元。系爭工程於108年1
    2月6日完工，109年1月2日驗收合格，被告於扣除如附表二
    所示之各項違約金扣款295,963元後，其餘上開約定之工程
    總價均已給付原告等情，有原告提出之系爭契約書（見本院
    卷一第19-67頁），被告提出之系爭工程結算總表（見本院
    卷一第255-259頁）、系爭工程數量計算表（見本院卷一第2
    60-264頁）、第一次變更設計議定書及數量計算表（見本院
    卷一第265-274頁）、系爭工程承商違約金扣款概要（見本
    院卷一第279頁）等件為憑，並為兩造所不爭執，上開事實
    堪信為真實。
㈡、原告起訴主張伊承攬系爭工程，工程業已完工驗收完畢，附
    表一所示工項為系爭契約之外所增作部分，總價為372,000
    元，被告未為給付；附表二所示部分款項，被告未按系爭契
    約約定予以扣款，總額為295,963元，兩者合計667,963元，
    被告應給付予原告。被告則以附表一所示之工項，均係系爭
    契約原約定應由原告完成之工項，並無增作之情事；又附表
    二所示扣款，係因原告有遲延情事或違反系爭契約約定之事
    項而加以扣款，兩者原告均不得再請求被告給付等語置辯。
    故本件所應審究者乃原告主張附表一所示工項是否為增作部
    分？被告是否應給付該部分之工程款？原告有無遲延或違約
    之情事？原告請求被告返還扣款有無理由？茲就原告請求之
    項目，按附表一、二所列順序，逐一說明如下：
  1.附表一編號1至3「步道燈」相關部分：
    原告法定代理人胡永福於110年1月7日之準備程序中到庭陳
    稱：「步道燈設置於座椅的側面，走道燈與步道燈指的是同
    樣東西，樓梯上面沒有燈，只有出風口。」（見本院卷二第
    84-85頁）可見原告附表一編號1至3所載步道燈係指設置於
    座椅側面之照明燈具而言，與契約詳細價目表所載「座椅走
    道燈」，兩者係指同一燈具，堪以認定。經查，系爭工程竣
    工圖號315(36/42)及316(37/42)（見本院卷一第275頁）顯
    示「觀眾席座椅」椅側均有「走道燈」之設置，且就燈具之
    規格、安裝均有詳細之標示（見本院卷一第277頁）。再者
    ，原告提出之系爭契約所附詳細價目表第2頁編號16已經就
    「座椅走道燈電源拉設」之材料及工資列入計價（見本院卷
    一第63頁）可見走道燈既係施作觀眾椅時本應施作之設備，
    走道燈電源之拉設本來即包含於設置走道燈之工項之中，而
    「走道燈洗孔」係為佈設水電管線利於架接電源之必要工序
    ，依系爭契約第3條第2款、第4條第3款之約定，系爭工程係
    依契約總額結算給付，未列入清單之項目，經契約載明應由
    原告施作或供應或原告完成履約所必須者，原告即應施作，
    且不得據以請求加價。故附表編號1至3之工項，均為原告依
    契約約定應施作或完成履約所必須施作之工項，即不得再就
    此部分，請求被告加價給付。
　2.附表一編號4「出入口泥作」部分：
    經查，系爭工程因須更換隔音門及防水門，原告施工時工序
    錯誤，門樘未裝置即先行鋪貼耐磨地板，致內外地坪有高低
    差，經機關及監造單位發現後，要求原告改善等情，原告對
    此並不爭執。又依圖說A001施工說明第24條，此為介面需要
    而為工程習慣上所必需完成之工項，原告本應盡改善缺失項
    目之義務，原告將該瑕疵修補之費用指稱為漏項，並不可採
    。　
　3.附表一編號5「走道扶手洗孔」部分：
　　經查，附表一編號5「走道扶手洗孔」之數量為56，與原告
    所提契約詳細價目表第3頁項次19「上層觀眾席走道扶手」
    （見本院卷一第64頁）數量同為56，可見兩者所指為同一工
    項。而走道扶手之安裝必然須要在地面或梯面洗孔後再加以
    固定，此見施工照片自明（見本院卷一第85-87頁）。兩造
    依契約訂立當時之詳細價目表已將「上層觀眾席走道扶手」
    之價款164,360元計入，當然就包含扶手之材料及安裝費用
    在內，如非包括安裝費用，原告理應將安裝費用另外計列才
    是。而原告在訂立契約報價時未另列扶手安裝費用，顯見「
    上層觀眾席走道扶手」之報價即包含安裝費用在內。此為原
    告依契約約定應施作或完成履約所必須施作之工項，即不得
    再就此部分，請求被告加價給付。
　4.附表一編號6之「樂池區立牌洗孔」部分：　
    根據原告所提契約詳細價目表第1頁二、項次3.樂池區立牌
    與第2頁項次4.立牌預埋金屬套筒，附蓋之記載（見本院卷
    一第62-63頁）樂池區立牌係採在地面洗孔後預埋金屬套筒
    再將立牌植入之施工方式，故樂池區立牌洗孔本為完成樂池
    區立牌該工項之應施作或完成履約所必須施作之工項，而被
    告已依系爭契約約定之數量給付原告工程款，此有結算明細
    表（見本院卷一第257頁）可資佐證。原告不得再請求被告
    加價給付。
  5.附表二編號1「品管及整體施工計畫書送審案逾期罰款」部
    分：
    經查，原告於108年8月21日檢送勞工安全衛生管理計畫書、
    品質管理計畫書、整體施工計畫書等工監造單位審核，經監
    造單位即張迺樑建築師事務所審核後認未符合規範，乃函請
    原告於108年9月5日前依審查意見修正後重新提送審查，原
    告嗣於108年9月19日將修正後之品管及整體施工計畫書送達
    監造單位，並經監造單位審核完竣符合規範而同意核備等情
    ，有原告提出之原告公司108年8月21日億嘉字第108082101
    號函、張迺樑建築師事務所108年8月30日建所（嘉市文化）
    字第108083001號函、原告公司108年9月18日億嘉字第10809
    1802號函、張迺樑建築師事務所108年9月22日建所（嘉市文
    化）字第108092201號函（見本院卷一第99-105頁）附卷可
    稽。足證原告確實有遲延19日提出品管及整體施工計畫書之
    事實。原告雖主張原告修正要求後多次請監造單位提供監造
    計畫都未獲置理，原告直到同年9月13日才收到監造計畫，
    並於同年月18日即送修正計畫書，因上開事由造成計畫書修
    正延誤，非可歸責原告事由云云。然查，原告就此部分主張
    未見其舉證以實其說，其空言主張並足採信。況品管及整體
    施工計畫書之提出，不以有無或參考監造計畫為必要，故原
    告執此主張遲延提出品管及整體施工計畫書，並無可歸責於
    伊之事由，洵無足採。按監造單位108年9月22日建所（嘉市
    文化）字第108092201號函通知原告應於108年9月5日前提出
    ，惟原告遲至108年9月19日始提送達監造單位，逾期自108
    年9月6日起至108年9月19日止，共14日。依據嘉義市政府公
    共工程施工廠商品質管制作業規定（見本院卷一第369頁）
    第19條第1項規定：「逾期每一日曆天扣罰廠商逾期懲罰性
    違約金工程品管費千分之2」。則此部分之扣款金額為1,894
    元【計算式為67,657元（施工品質管理費，見本院卷一第61
    頁契約總表）×14日×2‰=1,894元】，原告請求被告返還此項
    扣款，為不可採。
　6.附表二編號2「驗收逾期違約金（13天）」部分：
    經查，系爭工程於履約期限內竣工，就此部分並無逾期。但
    被告於108年12月13日辦理系爭工程驗收，因尚有若干部分
    與契約、圖說、貨樣規定不符等情，被告乃要求原告應於7
    日內改善完成，此有108年12月19日嘉市文演字第108040046
    3號函及驗收紀錄可證（見本院卷一第395-398頁）。然原告
    於函報缺失改善完成後，經被告於108年12月19日辦理系爭
    工程複驗當日仍有「竣工圖未修正完成」之缺失，被告並要
    求原告應於文到5日內改善完成，此有被告108年12月27日嘉
    市文演字第1080402673號函及驗收紀錄（覆驗）可稽（見本
    院卷一第399-400頁），嗣經原告再補送修正後竣工圖，並
    經被告於109年1月2日覆驗通過（即第3次驗收），亦有被告
    109年1月7日嘉市文演字第1090400006號函及驗收紀錄（覆
    驗）可按（見本院卷一第401-402頁）。可見驗收缺失改善
    逾期期間應自108年12月19日通知改善原告覆驗缺失文到原
    告處之108年12月21日起至覆驗通過之日即109年1月2日止，
    共計13日，故應計逾期天數為13日，依系爭契約第17條第1
    項約定，本項扣罰金額為180,672元（計算式：契約價金總
    額即結算總價（見本院卷一第92頁）13,897,825元×1‰×13日
    =180,672元，元以下四捨五入）。原告雖主張驗收期間不得
    算入工期逾期云云。然查，如未將驗收改善期間算入工期逾
    期，則工程承包商於工程完工期限即將屆至前，但工程實際
    上尚未完工時，即向業主申請驗收，可一面進行驗收，一面
    完成工程，即可躲避工程逾期未完工之罰款。又或係於驗收
    階段，不積極改善未完成之工程，導致驗收遙遙無期，卻又
    無須負工程逾期之責任，對業主而言，均非公平。故原告主
    張本件因驗收階段有須改善之工程，故在驗收期間不得算入
    逾期，被告自應將此部分之扣款180,672元返還予原告云云
    ，並不可採。　　
　7.附表二編號3「品管于學強扣品管費違約金」部分：
    依系爭契約第11條第6項第5款第5目約定，施工之品管人員
    應受聘於原告。經查，自108年8月22日開工起至108年12月6
    日竣工止，計108日，扣除108年11月20日至12月4日停工之1
    4日，再扣除6日，總計88日，該段期間系爭工程品管人員並
    未受聘於原告。依嘉義市政府公共工程施工廠商品質管制作
    業規定第19條第3項規定（見本院卷一第369頁）、系爭契約
    第七條第二項之約定（見本院卷一第375-376頁）計算扣罰
    金額為32,888元（計算式：工程品管費74,745元×5‰×88日=3
    2,888元，元以下四捨五入）。
　8.附表二編號4之「廁所熱固性樹脂隔間減價收受違約金」、
    「廁所熱固性樹脂板隔減價收受扣工程款」部分：
　　原告於108年9月23日提送「廁所搗擺工程材料送審資料」（
    第二版，見本院卷一第463頁），與實際竣工後所開立的出
    廠證明之廠商不一致，經徵詢嘉義市政府採購稽核小組意見
    後，遂要求原告補提送材料供應廠商之材審，原告因而於10
    9年1月6日提送「廁所擺工程材料送審資料」（第三版，見
    本院卷一第475頁），而原告無法提出與規範相符的材料送
    審資料，故由監造單位審查後建議採減價收受，有監造單位
    109年1月20日嘉市文化糞池字第109012001號函可憑（見本
    院卷一第491頁）。復參以系爭工程結算總表第三大項第12
    項「廁所熱固性樹脂板隔間」原契約金額為87,338元（計算
    式：單價2,228元×數量39.20=87,333元，見本院卷一第377
    頁），因不符契約約定，被告自得依系爭契約第4條第2項第
    1款約定減價收受，並處以驗收扣款17,468元（計算式：87,
    338元×20%=17,468元）。原告請求被告應將此部分扣款返還
    ，亦無可採。　
㈢、綜上所述，原告施作之如附表一編號1至6所示工項，係依系
    爭契約約定本應完成之工項，並無增作之情形，亦無情事變
    更之狀況，其依承攬之法律關係及情事變更原則，請求被告
    應給付該部分之工程款，於法無據，不應准許。又原告係履
    行系爭承攬契約而將工程材料施工附合於被告之主體建物，
    被告因而取得該工程材料之所有權，均與系爭契約之約定相
    符，自無不當得利可言，原告另依不當得利之法律關係，請
    求被告應給付附表一編號1至6所示工項之工程款合計372,00
    0元，為無理由，應予駁回。再者，原告履行系爭契約有逾
    期提出品管及整體施工計畫書、驗收逾期、未依約雇用品管
    人員及廁所熱固性樹脂板隔間材料未符規範等違約情事，有
    如前述，則被告依系爭契約之約定，對原告扣減相關之違約
    金及罰款，合計295,963元，並無不當，原告請求被告應將
    部分之違約金及罰款返還，亦無理由，應一併駁回之。
㈣、原告受敗訴判決，其假執行之聲請即失所依據，應併予駁回
    。
㈤、兩造其餘主張及所提證據與本院上開論斷無涉或無違，不予
    贅述。　
四、訴訟費用負擔之依據：民事訴訟法第78條。
中　　華　　民　　國　　110 　年　　3 　　月　　12　　日
                       民事第一庭法　官  曾文欣
以上正本係照原本作成。
如對本判決上訴須於判決送達後20日內向本院提出上訴狀（須按
對造人數提出繕本）。
如委任律師提起上訴者，應一併繳納上訴審裁判費。
中　　華　　民　　國　　110 　年　　3 　　月　　12　　日
                                 書記官　陳慶昀  
附表一：
編號 項目名稱                   單位    數量       單價    複價                   備註                               1  步道燈                     盞     239         650元    155,350元                 上層63盞；下層176盞                2  步道燈水電接線工資          工     12         2500元    30,000元                  3 步道燈洗孔    孔  239    350元 83,650元       4 出入口泥作    處  6      8500元 51,000元       5 走道扶手洗孔  孔  56    650元 36,400元       6 樂池區立牌洗孔 孔  24    650元 15,600元        總計                                 372,000元       

附表二：

編號 項目名稱                                               扣款金額               原告請求金額                   1  品管及整體施工計畫書送審案逾期罰款                      1,894元                 1,894元                         2 驗收逾期違約金（13天）      180,672元    156,375元        3 品管于學強扣品管費違約金    32,888元    32,888元          4     廁所熱固性樹脂板隔間減價收受違約金                      17,468元               17,468元                          廁所熱固性樹脂板隔間減價收受扣工程款                    87,338元               87,338元                          總計                                       295,963元